臺灣臺中地方法院刑事判決
109年度易字第3323號
公  訴  人  臺灣臺中地方檢察署檢察官
被      告  莊文敏


選任辯護人  洪家駿律師
            許立功律師
            楊承頤律師
上列被告因業務侵占案件，經檢察官提起公訴（109年度偵續字
第185號），本院判決如下：
    主    文
莊文敏犯如附表所示之罪，各處如附表所示之刑及沒收。應執行
有期徒刑柒月，如易科罰金，以新臺幣壹仟元折算壹日。
    犯罪事實
一、莊文敏於民國108年10月1日起，在國軍803醫院，擔任看護
    照顧蔡啓煌之妻謝秀子得宜，蔡啓煌遂自108年10月22日起
    至108年11月28日止，僱用莊文敏至其位在臺中市○○區○○街0
    00號住處擔任謝秀子之私人看護，嗣莊文敏另經蔡啓煌及其
    子蔡文彬之同意，在上開住處門口，以每顆新臺幣（下同）
    50元之價格，對外販賣蔡啓煌、蔡文彬種植之高麗菜，為從
    事業務之人。詎莊文敏明知上開住處客廳塑膠罐內之錢財均
    係蔡啓煌、蔡文彬所有，僅供販賣高麗菜找零、放錢使用，
    竟於協助販賣高麗菜期間，意圖為自己不法之所有，基於業
    務侵占之犯意，利用其得以拿取、接觸塑膠罐內錢財之機會
    ，而為下列犯行：
　㈠於108年11月14日上午8時43分許，在上開住處客廳，擅自拿
    取業務上所持有塑膠罐內之100元，並侵占入己。
　㈡於108年11月14日下午5時28分許，在上開住處客廳，擅自拿
    取業務上所持有塑膠罐內之100元，並侵占入己。
  ㈢於108年11月14日下午5時38分許，在上開住處客廳，擅自拿
    取業務上所持有塑膠罐內之100元，並侵占入己。
　㈣於108年11月14日晚間7時12分許，在上開住處客廳，擅自拿
    取業務上所持有塑膠罐內之100元，並侵占入己。
　㈤於108年11月19日上午8時31分許，在上開住處客廳，擅自拿
    取業務上所持有塑膠罐內之50元，並侵占入己。
　㈥於108年11月22日晚間8時49分許，在上開住處客廳，擅自拿
    取業務上所持有塑膠罐內之100元，並侵占入己，旋持之前
    往購買香菸供己施用。
二、案經蔡文彬、蔡啓煌告訴暨臺中市政府警察局東勢分局移送
    臺灣臺中地方檢察署檢察官偵查起訴。
    理    由
一、認定犯罪事實之證據及理由：
　　訊據被告莊文敏固坦承自108年10月22日起，受僱在上開住
    處看護謝秀子，另經告訴人蔡啓煌、蔡文彬（下稱告訴人2
    人）之同意對外販賣每顆50元之高麗菜，於販賣高麗菜期間
    ，會將賣菜的錢放回塑膠罐，也會伸進去塑膠罐拿錢找客人
    ，塑膠罐內的錢是其所管領使用等事實；惟矢口否認有何上
    開犯行，辯稱：我確實有在起訴書所載這些時間點從塑膠罐
    裡拿錢，但拿多少錢我忘記了，裡面的錢都是買賣高麗菜的
    錢，我會拿塑膠罐裡面的錢買生活用品等物，都有跟告訴人
    蔡啓煌說我要拿多少錢去買東西，有時我必須把百元鈔用起
    來交給告訴人蔡啓煌，或客人拿1000元來，我會先把900元
    折起來，這樣要找錢時比較方便云云。經查：
  ㈠被告於108年10月1日起，在國軍803醫院，擔任看護照顧告訴
    人蔡啓煌之妻謝秀子得宜，告訴人蔡啓煌遂自108年10月22
    日起至108年11月28日，僱用被告至其上開住處擔任謝秀子
    之私人看護，嗣被告另經告訴人2人之同意，在上開住處門
    口，以每顆50元之價格，對外販賣告訴人2人種植之高麗菜
    ；而上開住處客廳塑膠罐內之紙鈔、現金都是買賣高麗菜的
    錢，均為被告所管領、保管等事實，業據被告於警詢、偵查
    及本院準備程序、審理時供述明確，核與證人即告訴人2人
    、證人即外籍看護達蒂於本院審理時具結證述之情節大抵相
    符，並有現場蒐證照片（警卷第27至33頁）、監視器翻拍照
    片（警卷第35至55頁）等在卷可稽，則此等事實，首堪認定
    。　　　
  ㈡證人即告訴人2人之證述：
　⒈證人即告訴人蔡文彬於本院審理時具結證稱：我爸有交給被
    告2個罐子，賣菜的錢賣完之後都放進盒子裡面，全部給被
    告統一保管；錄影畫面中發現被告在整理、拿的錢都不是賣
    菜的錢，基本上那時候沒有賣菜不會動到零錢筒；被告不用
    幫我們買早餐，都是外勞去買的，被告也不用買其他家庭用
    品，我媽媽看護需要的醫療器材或物品都是我去買的，後來
    因被告只有拿2次錢給我爸，算一算金額應該不對，我就調
    監視器來看才發現本案等語（本院卷第244至265頁）。
　⒉證人即告訴人蔡啓煌於本院審理時具結證稱：那2個罐子是賣
    菜要放錢的，那是她在管的，讓她把錢放在一起，有人來買
    菜，錢要放裡面，我沒有叫她拿裡面的錢去買自己東西；莊
    文敏在家裡顧我太太之外，沒有做其他事，沒有煮飯給我們
    吃，都沒有幫我出去買早餐、買菜或買東西等語（本院卷第
    265至271頁）。
　⒊依證人即告訴人2人前開證述內容，經相互勾稽並無重大歧異
    ，且就該等零錢罐係供放被告販賣高麗菜的錢並由其管領，
    被告不用幫忙購買生活用品、早餐、謝秀子需要之醫療用品
    等物之情節均詳細陳明，核非空泛指陳，堪信其等上揭證述
    ，應屬有據。　　
　㈢本院勘驗上開住處監視錄影畫面之經過及結果（含錄影畫面
    截圖；見本院卷第172至176頁、第183至200頁、第241至242
    頁、第301至306頁）：
  ⒈108年11月14日08時42分-拿錢放口袋.AVI檔：
    08：41：30秒至08：42：03秒許：
    檔案一開始監視器畫面為案發現場，監視錄影器畫面左上角
    沙發處坐有1名穿著黑色短袖上衣、短褲，戴眼鏡女子（即
    被告），手上並未持有物品，其前處為1矮桌，桌上堆滿雜
    物及1青色瓶口之粗塑膠罐（下稱A塑膠罐），於08：41：47
    秒許被告拿起A塑膠罐並打開瓶口，左手先拿取1張紙鈔，右
    手則取出1疊紙鈔並逐一點算，點算完畢，將右手點算完後
    紙鈔放回原A塑膠罐內，並將原先左手拿取之紙鈔交右手後
    放置桌上。
    08：42：03秒至08：44：00秒許：
    被告走向畫面左上方電視櫃，打開左側玻璃櫥窗，拿出1綠
    色瓶口之細塑膠罐（下稱B塑膠罐）並旋開瓶口回到原沙發
    座位，於08：42：16秒許，被告先抽取B塑膠罐內1張紙鈔放
    在桌上，接著第1次取出罐內一疊紙鈔，再拿取桌上紙鈔混
    在一起後放置桌上，接著第2次取出罐內紙鈔清點後，打開A
    塑膠罐，拿取其中紙鈔放置桌上，接著清點紙鈔後，將部分
    紙鈔放回B塑膠罐，部分紙鈔放回A塑膠罐，隨即蓋回2塑膠
    罐瓶口（此時可見被告左手手上有夾取紙鈔），被告起身將
    2塑膠罐均放回電視櫃左側玻璃櫥窗內，轉身後隨即將左手
    夾取之紙鈔放置短褲左側口袋內。
  ⒉108年11月14日17時25分-拿錢放口袋.AVI檔：
    17：25：40秒至17：28：07秒許：
    檔案一開始監視器畫面為案發現場，監視錄影器畫面左上角
    沙發前處有1名穿著黑色短袖上衣、短褲女子（即被告），
    與1名穿著淺色外套、平頭男子（即告訴人蔡啓煌）交談，
    隨即告訴人蔡啓煌離開客廳，被告則打開放置桌上之1青色
    瓶口之粗塑膠罐（下稱A塑膠罐），將裡面之紙鈔取出放置
    桌上，零錢倒出放在瓶蓋上逐一點算整理，期間並有穿著黃
    色上衣小孩、穿著深色短袖上衣男子、告訴人蔡啓煌返家陸
    續經過客廳，於17：27：38秒許，被告將點算好之零錢交給
    告訴人蔡啓煌，告訴人蔡啓煌即離開客廳。
    17：28：07秒至17：28：49秒許：
    於17：28：10秒許，被告回到桌前，並拿起原先置放於桌上
    之紙鈔開始點算，並將部分紙鈔丟回桌上，不久即以右手將
    原本丟在桌上之紙鈔撿起放回A塑膠罐內，左手則仍夾取部
    分紙鈔往電視櫃方向走去，隨即將左手夾取之紙鈔放置短褲
    左側口袋內。
  ⒊108年11月14日17時38分-拿錢放口袋.AVI檔：
    17：38：00秒至17：38：29秒許： 
    檔案一開始監視器畫面為案發現場，監視錄影器畫面右下角
    有1名穿著黑色短袖上衣、短褲女子（即被告）朝電視櫃方
    向走去（同時有3名孩童在觀看電視），開左側玻璃櫥窗後
    ，走回矮桌前，拿起放置桌上之1青色瓶口之粗塑膠罐（下
    稱A塑膠罐），右手將裡面之紙鈔取出，隨即朝門口離去，
    同時間並將右手上紙鈔放置短褲右側口袋內。
  ⒋108年11月14日19時12分-拿錢放口袋.AVI檔：
    19：12：20秒至19：13：16秒許： 
    檔案一開始監視器畫面為案發現場，監視錄影器畫面左上角
    有1名穿著深色短袖上衣、短褲女子（即被告），與2名孩童
    同坐在沙發上（孩童均在觀看電視），被告左手將短褲左口
    袋物品取出放置於前方桌上，再從口袋內取出1疊紙鈔置於
    手中，右手則向前拿起放置桌上之1青色瓶口之粗塑膠罐（
    下稱A塑膠罐），於19：12：51秒許，從罐中取出紙鈔與左
    手夾取之紙鈔混同即蓋上塑膠罐，並起身同時間將左手之紙
    鈔放置於短褲左側口袋內。
　⒌11.19-8時31分拿零錢放自己盒子.AVI檔：
    08：31：10秒至08：32：36秒許：
    檔案一開始監視器畫面為案發現場，監視錄影器畫面左上角
    沙發處站有1名穿著白色短袖上衣、黑色短褲女子（即被告
    ），其左手拿著1綠色塑膠蓋後放在桌上，隨即彎腰拿起桌
    上塑膠罐內紙鈔整理，並置放於左手，右手則整理塑膠罐內
    零錢，於08：31：32秒許將左手上紙鈔丟入塑膠桶內，並以
    右手繼續整理罐內零錢。於08：31：40秒許，被告將左手伸
    入塑膠罐內拿取紙鈔後，右手繼續整理零錢，隨即將手上紙
    鈔再次丟回罐內，接著左手拿起數枚硬幣整理，右手亦拿取
    罐內硬幣交由左手，隨即將綠色塑膠蓋蓋上塑膠罐後旋緊，
    即起身往左上角之電視櫃左側玻璃櫥窗走去，並有打開罐子
    動作。　　
  ⒍108年11月22日20時49分-拿錢去買菸(上篇).AVI檔：
    19：49：00秒至20：49：36秒許：
    檔案一開始監視器畫面為案發現場，監視錄影器畫面左上角
    有1名穿著淺色短袖上衣、短褲女子（即被告），其從前方
    矮桌上拿起放置桌上之1塑膠罐（下稱A塑膠罐），於打開後
    將紙鈔取出放置桌上，接著取出數枚硬幣後，將瓶蓋鎖上，
    罐子放回桌上，左手將桌上紙鈔拿起後起身離開客廳。
    20：49：31秒至20：53：42秒許：
    檔案一開始監視器畫面為前院，監視錄影器畫面左下角有1
    名穿著淺色短袖上衣、短褲女子（即被告）從房屋內開門走
    到庭院，於20：49：51秒許，離開院子及監視器畫面，於20
    ：53：27秒許，被告回到院子。
    108年11月22日20時53分-拿錢去買菸(下篇).AVI檔：
    20：53：40秒至20：53：59秒許： 
    檔案一開始監視器畫面為案發現場，監視錄影器畫面右下角
    有1名穿著淺色短袖上衣、短褲女子（即被告），打開客廳
    大門走進客廳，並將手上之香菸置放於客廳之矮桌上。
　⒎依上開勘驗結果，本院認定被告各次從塑膠罐內拿取之金錢
    如下：
　⑴108年11月14日上午8時41許起至8時44分許止：
　　被告先後從A塑膠罐、B塑膠罐拿取紙鈔，混在一起後放置桌
    上，接著清點紙鈔，將部分紙鈔放回A塑膠罐、B塑膠罐內，
    轉身後將左手夾取之紙鈔放置短褲左側口袋內。依此，被告
    雖先後從2罐塑膠罐內拿取紙鈔，但嗣後有混在一起，並將
    部分紙鈔放回該等塑膠罐內，轉身即將左手夾取之紙鈔放置
    短褲口袋，依「罪證有疑，利歸被告」法理，既紙鈔已經混
    同並將部分紙鈔放回塑膠罐，應僅能認定被告此次係拿取紙
    鈔100元放入口袋（此段期間另經起訴之餘100元，則不另為
    無罪諭知，詳如後述）。
　⑵108年11月14日下午5時25分許起至下午5時28分許止：
    被告先將A塑膠罐內紙鈔取出放置桌上，僅將倒出之零錢交
    給告訴人蔡啓煌，待告訴人蔡啓煌離開後，被告拿起桌上之
    紙鈔點算放回A塑膠罐內，左手則夾取部分紙鈔放置短褲口
    袋。依此，可知被告有將A塑膠罐內之紙鈔放入短褲口袋，
    依「罪證有疑，利歸被告」法理，應僅能認定被告此次係拿
    取紙鈔100元放入口袋。
　⑶108年11月14日下午5時38分許： 
    被告將A塑膠罐內紙鈔取出，隨即朝門口離去，將右手上紙
    鈔放置短褲口袋。依此，可知被告有將A塑膠罐內之紙鈔放
    入短褲口袋，依「罪證有疑，利歸被告」法理，應僅能認定
    被告此次係拿取紙鈔100元放入口袋。　　　
　⑷108年11月14日晚間7時12分許起至晚間7時13許止： 
    被告取出A塑膠罐內紙鈔，即起身將左手之紙鈔放置短褲口
    袋。依此，可知被告有將A塑膠罐內之紙鈔放入短褲口袋，
    依「罪證有疑，利歸被告」法理，應僅能認定被告此次係拿
    取紙鈔100元放入口袋。
　⑸108年11月19日上午8時31分許起至上午8時32分許止：
    被告有將紙鈔放回塑膠罐內，旋從塑膠罐內拿取硬幣，嗣將
    塑膠蓋蓋上塑膠罐後鎖緊。依此，可知被告有從塑膠罐內拿
    取硬幣，然考量該塑膠罐內之錢財與被告販賣高麗菜相關，
    而每顆高麗菜係販賣50元，依「罪證有疑，利歸被告」法理
    ，應僅能認定被告此次係拿取硬幣50元。
　⑹108年11月22日晚間7時49分許起至晚間8時53分許止：
    被告拿取A塑膠罐內紙鈔後離開客廳走至庭院，嗣又走回客
    廳，將手上香菸置放矮桌。依此，可知被告有拿取A塑膠罐
    內之紙鈔，依「罪證有疑，利歸被告」法理，應僅能認定被
    告此次係拿取紙鈔100元。
　㈣依上開勘驗結果及錄影畫面截圖，可知該等塑膠罐內之錢財
    均由被告在管領，而被告有將從中拿取之紙鈔放入褲子口袋
    ，或拿取硬幣後即離開，甚至於108年11月22日晚間8時許，
    尚拿取紙鈔外出購買香菸，此核與告訴人2人前開指訴情節
    相符，益徵其等指證應屬實在。
　㈤被告雖辯稱會跟告訴人蔡啓煌說有從中拿錢購買生活物品云
    云。惟查：①證人達蒂於本院審理時具結證稱：我們的早餐
    還有被告的早餐是阿公（即告訴人蔡啓煌）給我錢我付的，
    我還會幫忙買廚房的東西吃，我跟老闆（即告訴人蔡文彬）
    去全聯買，阿嬤的東西是老闆買等語（本院卷第272至281頁
    ）。②證人即到府為謝秀子看診之醫師傅華國於偵查中具結
    證稱：我所服務的400多個個案，都沒有收取病患的部分負
    擔，也沒有見過被告等語（偵續字第185號卷第135至137頁
    ）。③證人即到府為謝秀子居家照護之護理師林芳翌於偵查
    中具結證稱：我總共去照護謝秀子31次，我們有跟合作的天
    使團隊，費用是由該團隊支出，所以在我服務的期間，並沒
    有向家屬請領任何費用等語（偵續字第185號卷第155至157
    頁）。④證人即早餐店老闆洪敏嘉於偵查中具結證稱：我的
    早餐店距離告訴人家不到100公尺，平常告訴人蔡文彬的家
    人會到我的早餐店買早餐，是外籍女子來買，都是叫小朋友
    或是外勞來叫早餐，被告不會到我的早餐店幫告訴人蔡文彬
    一家人買早餐等語（偵續字第185號卷第173至175頁）。⑤依
    其等所證，不論係告訴人2人居家生活物品、早餐等物，均
    係由證人達蒂或告訴人蔡文彬購買，且到府為謝秀子施以診
    療或長照服務之醫師、護理師亦不會向家屬收取任何費用，
    此亦與證人即告訴人2人上開指證情節相合，況告訴人蔡文
    彬於本院審理時亦庭呈有為謝秀子購買醫療用品及其等家人
    已付清被告前所稱有墊付謝秀子醫療費用之相關收據、支出
    明細在案（本院卷第263頁、第317至323頁），而本院審酌
    上開證人與被告素不相識，或無仇怨，實無甘冒刑法偽證之
    處罰，到庭具結為虛偽陳述以誣陷被告之必要，其等所證應
    屬實在，足見被告實不可能會從零錢罐內拿錢付與到府施以
    診療或長照服務之醫師、護理師，且其所辯會拿取零錢罐內
    錢財購買生活物品等物等節，均難採信。　　　
　㈥被告另辯稱會從塑膠罐內拿錢用作販賣高麗菜找零云云。然
    而，果被告確係要從中拿錢並找零給購賣高麗菜之客人，衡
    諸交易常情，其理應拿取後立即前往門口找零，不至於讓客
    人在外等待許久，豈會持續相當時間先在客廳內整理零錢罐
    內之錢財，再拿取其中紙鈔或硬幣前往找零；又依前開勘驗
    結果及錄影畫面截圖，被告於拿取罐內紙鈔或硬幣時，多有
    混合不同罐內錢財、以手夾取紙鈔、趁人不在或不注意時將
    紙鈔放入口袋等異常舉止，此亦與常情相違，是被告此部分
    所辯，尚難採信。
　㈦辯護人雖為被告辯護稱其主觀上並無不法所有意圖等語（本
    院卷第295頁）。惟按刑法上關於財產上之犯罪，所定意圖
    為自己或第三人不法所有之意思條件，即所稱之「不法所有
    意圖」，固指欠缺適法權源，仍圖將財產移入自己實力支配
    管領下，得為使用、收益或處分之情形而言，然該項「不法
    所有」云者，除係違反法律之強制或禁止規定者外，其移入
    自己實力支配管領之意圖，違反公共秩序或善良風俗，以及
    逾越通常一般之人得以容忍之程度者，自包括在內（最高法
    院82年度台上字第1959號、87年度台上字第163號、94年度
    台上字第5194號判決意旨參照）。經查，依上開勘驗結果及
    監視錄影截圖內容，可知被告從零錢罐拿取紙鈔或硬幣時，
    多有異常舉止，既如上述，且其多次將紙鈔放入己身褲子口
    袋，已有將之據為己有之客觀表徵，甚至有從中拿取紙鈔後
    ，外出購買供己所用並與買賣高麗菜無關之香菸，此亦為被
    告所不否認（本院卷第292頁），是以，從此等行為歷程以
    觀，足認被告於上開時、地，確係將零錢罐中拿取之紙鈔、
    硬幣據為己有、侵占入己，並無適法權源，而具有不法所有
    之意圖甚明。
　㈧綜上，本件事證明確，被告上開犯行，洵堪認定，應依法論
    科。
二、論罪科刑：
  ㈠被告行為後，刑法第336條第2項於108年12月25日修正公布，
    並於同年月27日生效施行，該次修正雖將該條項罰金刑刑度
    自「3千元以下」修正為「9萬元以下」，然修正前之罰金刑
    刑度，應依刑法施行法第1條之1第2項本文規定提高30倍，
    與修正後並無差異，是就刑法第336條第2項之罪之法定刑度
    ，實質上並無法律效果及行為可罰性範圍之變更，自無新舊
    法比較之問題，而應依一般法律適用之原則，適用裁判時之
    法律。
　㈡按刑法竊盜罪與侵占罪固均以行為人基於不法所有之意圖而
    取得他人之物為要件，然竊盜罪所保護之法益，在於物之持
    有權人穩固之持有權，侵占罪所保護之法益則在於物在脫離
    持有人之管領力後之持有權，二者之區別在於行為人取得被
    害物當時，該物是否尚在持有權人之管領力範圍內，若尚在
    持有權人管領力範圍內，應論以竊盜罪，反之則應論以侵占
    罪；即所謂竊盜須以竊取他人所持有或管領之物為成立要件
    ，物之持有或有管領權人，若已失去持有或管領力，但未拋
    棄管領權，則屬侵占（最高法院109年度台上字第1283號判
    決意旨參照）。次按侵占罪之成立，以侵占之物本屬自己所
    持有為要件，若將他人持有物移歸自己持有，即屬竊盜行為
    ，不得謂為侵占（最高法院29年度上字第3378號判決意旨參
    照）。查系爭零錢罐內之錢財於被告對外販賣高麗菜期間，
    均由其管領、持有一節，業據被告供承明確（本院卷第61頁
    ），並與證人即告訴人2人、達蒂於本院審理時具結證述明
    確（本院卷第244至281頁），則被告擅將其所管領、持有零
    錢罐中之紙鈔、硬幣據為己有，自屬侵占行為，不能論以竊
    盜罪。
　㈢次按刑法上所謂業務，係指個人基於其社會地位繼續反覆所
    執行之事務，不論為專職或兼職，主要事務或附隨事務，有
    給或無給，是否得法律之許可，凡以反覆同種類之行為為目
    的之社會活動具有持續性者，皆屬之，並不以具備一定之形
    式條件為必要（最高法院86年度台上字第6405號判決意旨參
    照）。查被告於本院審理時供稱：我賣菜的時間是從108年1
    0月22日謝秀子出院回家過幾天就開始，直到我108年11月28
    日離開等語（本院卷第290頁），顯見其另經告訴人2人之同
    意，在上開住處門口，以每顆50元之價格，對外販賣高麗菜
    已有相當之時間，而具持續性，此核屬其基於社會地位繼續
    反覆執行之事務，縱係無給，亦無解於其仍屬從事業務之人
    甚明。
　㈣核被告所為，均係犯刑法第336條第2項之業務侵占罪。公訴
    意旨雖認被告所為，係犯刑法第335條第1項之普通侵占罪，
    惟被告所為，應屬業務侵占之犯行，詳如上述，公訴意旨容
    有誤會，惟因基礎社會事實同一，且業經本院告知被告上開
    法條（本院卷第294頁），已保障其防禦權之行使，爰依法
    變更起訴法條。　　
　㈤就犯罪事實欄一㈠至㈣部分，被告係基於同一犯意，於同日（1
    08年11月14日）之密切接近之時間內，在相同地點實施，並
    侵害同一法益，各行為之獨立性極為薄弱，依一般社會健全
    概念，在時間差距上，難以強行分開，在刑法評價上，以視
    為數個舉動之接續施行，合為包括之一行為予以評價，較為
    合理，應僅論以接續犯之一罪。
  ㈥被告前開業務侵占犯行3次（108年11月14日、108年11月19日
    、108年11月22日），係於不同日期實施，時間尚屬可分，
    足認其犯意各別，行為互殊，應予分論併罰。
　㈦爰以行為人之責任為基礎，審酌被告經告訴人2人同意而對外
    販賣高麗菜期間，卻將管領、持有之零錢罐內錢財侵占入己
    多次，實屬不該；另酌以被告侵占之金額非高，及其自陳之
    教育程度、職業、家庭經濟與生活情況（本院卷第294頁）
    等一切情狀，分別量處如附表所示之刑，並均諭知易科罰金
    之折算標準，暨審酌被告犯罪行為之不法與罪責程度、各罪
    彼此間之關聯性、數罪所反應被告人格特性與傾向等情狀，
    定其應執行之刑如主文所示，並諭知易科罰金之折算標準，
    以示懲儆。
三、沒收：
　　按犯罪所得，屬於犯罪行為人者，沒收之；沒收，於全部或
    一部不能沒收或不宜執行沒收時，追徵其價額，刑法第38條
    之1 第1 項前段、第3 項定有明文。經查，被告於犯罪事實
    欄一㈠至㈣（論以接續犯之一罪）、㈤、㈥部分，各侵占之款項
    為400元（計算式：100元＋100元＋100元＋100元＝400元）、50
    元、100元，均屬犯罪所得，既未扣案，應依上開規定，於
    其所犯各該罪刑項下宣告沒收，並於全部或一部不能沒收或
    不宜執行沒收時，追徵其價額。
四、不另為無罪：
　　公訴意旨雖認被告於108年11月14日上午8時41分許起至同日
    8時43分許止，有2次拿取、每次各100元，係涉犯侵占200元
    之犯嫌（本院卷第62頁）；然經本院勘驗監視錄影畫面後，
    僅能認定其於此段期間，係犯業務侵占其中100元之犯行，
    既如上述，公訴意旨容有誤會；惟公訴意旨所認被告侵占餘
    款100元之部分，如構成犯罪，與被告上開所犯業務侵占罪
    間，有接續犯之實質上一罪關係，爰不另為無罪之諭知。
據上論斷，應依刑事訴訟法第299條第1項前段、第300條，判決
如主文。
本案經檢察官鄒千芝提起公訴，檢察官洪志明到庭執行職務。
中　　華　　民　　國　  110 　年　　12　　月　　16　　日
                  刑事第十二庭  審判長法　官　廖慧娟
                                      法　官　何紹輔
                                      法　官　黃震岳
以上正本證明與原本無異。
如不服本判決，應於收受本判決後20日內向本院提出上訴書狀，
其未敘述上訴理由者，並得於提起上訴後20日內向本院補提理由
書狀（均須按他造當事人之人數附繕本）「切勿逕送上級法院」
。
告訴人或被害人如不服判決，應備理由具狀向檢察官請求上訴，
上訴期間之計算，以檢察官收受判決正本之日期起算。
                                      書記官  黃俞婷
中　　華　　民　　國　  110 　年　　12　　月　　16　　日

附表：
編號 犯罪事實 犯罪所得 主文  1 犯罪事實欄一㈠至㈣ 400元 莊文敏犯業務侵占罪，處有期徒刑陸月，如易科罰金，以新臺幣壹仟元折算壹日。未扣案之犯罪所得新臺幣肆佰元沒收，於全部或一部不能沒收或不宜執行沒收時，追徵其價額。  2 犯罪事實欄一㈤ 50元 莊文敏犯業務侵占罪，處有期徒刑陸月，如易科罰金，以新臺幣壹仟元折算壹日。未扣案之犯罪所得新臺幣伍拾元沒收，於全部或一部不能沒收或不宜執行沒收時，追徵其價額。  3 犯罪事實欄一㈥ 100元 莊文敏犯業務侵占罪，處有期徒刑陸月，如易科罰金，以新臺幣壹仟元折算壹日。未扣案之犯罪所得新臺幣壹佰元沒收，於全部或一部不能沒收或不宜執行沒收時，追徵其價額。 


附錄本案論罪科刑法條全文：
中華民國刑法第336條
對於公務上或因公益所持有之物，犯前條第1項之罪者，處1年以
上7年以下有期徒刑，得併科15萬元以下罰金。
對於業務上所持有之物，犯前條第1項之罪者，處6月以上5年以
下有期徒刑，得併科9萬元以下罰金。
前二項之未遂犯罰之。